【裁判字號】    90,訴,415
【裁判日期】    900523
【裁判案由】    毒品危害防制條例
【裁判全文】
臺灣彰化地方法院刑事判決                            九十年度訴字第四一五號
    公  訴  人  臺灣彰化地方法院檢察署檢察官
    被      告  甲○○
右列被告因毒品危害防制條例案件，經檢察官提起公訴（八十九年度毒偵字第五八一
０號、九十年度毒偵字第三一０號），本院判決如左：
    主  文
甲○○連續施用第一級毒品，處有期徒刑拾月；扣案之海洛因壹包（淨重壹點捌壹公
克）沒收銷燬之。又連續施用第二級毒品，處有期徒刑陸月；扣案之安非他命壹包（
毛重肆拾伍公克）沒收銷燬之。應執行有期徒刑壹年貳月；扣案之海洛因壹包（淨重
壹點捌壹公克）、安非他命壹包（毛重肆拾伍公克）沒收銷燬之。
    事  實
一、甲○○前因施用毒品案件，經觀察、勒戒後，認無繼續施用毒品之傾向，由台灣
    彰化地方法院檢察署檢察官於民國八十七年十二月八日，以八十七年度偵緝字第
    三四０號不起訴處分確定後，復因施用毒品案件，經觀察、勒戒後，認有繼續施
    用毒品之傾向，先送強制戒治，並由台灣彰化地方法院檢察署檢察官提起公訴，
    嗣經本院於八十八年十二月二十二日以八十八年度訴字第七二三號判處有期徒刑
    一年二月確定，而強制戒治於八十九年九月十六日執行期滿。詎渠竟未戒除毒癮
    ，復基於概括犯意，自八十九年十月初起至九十年一月十一日止，連續在渠位於
    彰化縣芳苑鄉○○村○○路○段一七六號之住處，以將海洛因摻入香菸再點火吸
    食之方式，施用第一級毒品海洛因多次；渠另基於概括犯意，自八十九年十月初
    起至九十年一月十一日止，連續在前揭住處，以將安非他命置於玻璃吸食器內，
    再以火燒烤吸食其氣體之方式，施用第二級毒品安非他命多次。嗣先於八十九年
    十一月十六日十五時許，與李昌敏（經檢察官另案起訴）在彰化縣福興鄉○○村
    ○○街四十八號前處，為警巡邏查獲，並扣得李昌敏所有之第一級毒品海洛因三
    包（毛重七點二公克）、第二級毒品安非他命一包（毛重二五點四公克）及削尖
    鏟管二支等（以上均未扣存本案）；又於九十年一月十二日十六時許與莊淑容搭
    乘李登富（該二人均經檢察官另案偵辦中）所駕駛車號八Ｈ—九三０三之自小客
    車，行經彰化縣芳苑鄉○○路○○段福海宮前處，為警臨檢查獲，並扣得第一級
    毒品海洛因一包（淨重一點八一公克）及第二級毒品安非他命壹包（毛重四十五
    公克，起訴書誤為四點五公克）。
二、案經彰化縣警察局鹿港分局暨二林分局報告台灣彰化地方法院檢察署檢察官偵查
    起訴。
    理  由
一、右揭犯罪事實，業據被告甲○○坦承不諱，並有海洛因一包（淨重一點八一公克
    ）、安非他命一包（毛重四十五公克）等物扣案可資佐證，且被告為警查獲時所
    採之尿液，經送檢驗結果，確呈嗎啡及安非他命陽性反應，彰化縣衛生局出具之
    煙毒尿液檢驗成績書二紙附卷可稽，另被告為警查扣之白粉一包，經送驗結果，
    係海洛因，淨重一點八一公克，亦有法務部調查局鑑定通知書一紙在卷足參，足
    徵被告自白施用海洛因及安非他命，確與事實相符。又被告前因施用毒品案件，
    經觀察、勒戒後，認無繼續施用毒品之傾向，由台灣彰化地方法院檢察署檢察官
    於民國八十七年十二月八日，以八十七年度偵緝字第三四０號不起訴處分確定後
    ，復因施用毒品案件，經觀察、勒戒後，認有繼續施用毒品之傾向，先送強制戒
    治，並由台灣彰化地方法院檢察署檢察官提起公訴，嗣經本院於八十八年十二月
    二十二日以八十八年度訴字第七二三號判處有期徒刑一年二月確定，而強制戒治
    於八十九年年九月十六日執行期滿，有前開不起訴處分書、判決書、台灣彰化地
    方法院檢察署刑案資料查註紀錄表、台灣高等法院被告全國前案紀錄表在卷足憑
    ，則被告三犯毒品危害防制條例第十條第一項、第二項之罪證明確，其犯行洵堪
    認定。
二、核被告所為，係犯毒品危害防制條例第十條第一項之施用第一級毒品罪及同條第
    二項之施用第二級毒品罪。被告施用前、後持有毒品海洛因、安非他命之低度行
    為，應各為施用之高度行為所吸收，均不另論罪。其先後多次施用毒品海洛因、
    安非他命，均時間緊接，犯罪構成要件相同，顯各係基於概括之犯意反覆實施，
    皆為連續犯，應各以一罪論，並加重其刑。所犯上開二罪，犯意各別，行為互殊
    ，犯罪構成要件不同，應分論併罰。爰審酌被告之品性（參卷附之台灣彰化地方
    法院檢察署刑案資料查註紀錄表及台灣高等法院被告全國前案紀錄表）、犯罪之
    動機、手段、坦承犯行之犯後態度，其因施用毒品之犯行，甫經強制戒治期滿，
    猶故態復萌，再行施用毒品海洛因、安非他命不輟，無視於毒品對於自身健康之
    戕害及國家對於杜絕毒品犯罪之禁令，惡性非輕，又期能藉此刑之宣告，使其知
    所警惕，並徹底戒除毒癮等一切情狀，就其所犯二罪分別量處如主文所示之主刑
    ，並定其應執行之刑，以示懲儆。扣案之海洛因一包（合計淨重一點八一公克）
    係第一級毒品、安非他命一包（毛重四十五公克）係第二級毒品，應併依毒品危
    害防制條例第十八條第一項前段之規定，諭知沒收銷燬。
三、據上論斷，應依刑事訴訟法第二百九十九條第一項前段，毒品危害防制條例第十
    條第一項、第二項、第十八條第一項前段，刑法第十一條前段、第五十六條、第
    五十一條第五款，判決如主文。
本案經檢察官王怡仁到庭執行職務。
中      華      民      國    九十      年      五      月    二十三    日
                                   台灣彰化地方法院刑事第二庭
                                       審判長法官   林  欽  章
                                       法      官   秦  慧  君
                                       法      官   紀  佳  良
右正本證明與原本無異。
如不服本判決，應於判決送達後十日內向本院提出上訴狀( 須附繕本 )。
                                       法院書記官   謝  志  鑫
中      華      民      國    九十      年      五      月    二十五    日
毒品危害防制條例第十條：
施用第一級毒品者，處六月以上五年以下有期徒刑。
施用第二級毒品者，處三年以下有期徒刑。


司法院資訊處製作；財團法人民間司法改革基金會備份。
